臺灣板橋地方法院刑事判決　　　　　　　　　　　　九十一年度訴字第二二六九號
　　公　訴　人　臺灣板橋地方法院檢察署檢察官
　　被　　　告　甲○○　男　三.
右列被告因違反毒品危害防制條例案件，經檢察官提起公訴（九十一年度毒偵字第三
四○三號），本院判決如左：
    主  文
甲○○連續施用第一級毒品，累犯，處有期徒刑捌月。
扣案之第一級毒品海洛因壹包（毛重零點肆公克）沒收銷燬之。注射針筒參支沒收之
。
    事  實
一、甲○○曾因違反肅清煙毒條例案件，於民國八十三年十一月二十四日，經臺灣高
    等法院以八十三年度上訴字第六○四一號判處有期徒刑六月，如易科罰金，以三
    百元折算一日確定。又因違反肅清煙毒條例案件，於八十三年九月十七日，經臺
    灣桃園地方法院以八十三年度訴字第九三○號判處有期徒刑三年一月確定。上揭
    二罪並於八十四年四月二十七日，經臺灣高等法院以八十四年度聲字第六九九號
    裁定定應執行刑為有期徒刑三年四月在案，於八十五年七月三十日縮短刑期假釋
    出監，於八十六年十二月四日縮刑期滿未經撤銷假釋而視為執行完畢。其前因施
    用第二級毒品案件，經臺灣板橋地方法院檢察署檢察官聲請本院於八十八年二月
    二十四日，以八十八年度毒聲字第一三四七號裁定送觀察、勒戒後，認有繼續施
    用毒品傾向，復聲請本院於八十八年三月十九日，以八十八年度毒聲字第一九○
    一號裁定令入戒治處所施以強制戒治一年，後因成效經評定為合格，經本院以八
    十八年度毒聲字第四七六七號裁定停止戒治，所餘戒治期間付保護管束，末於八
    十九年三月十八日交付保護管束期滿，而經臺灣板橋地方法院檢察署檢察官於八
    十九年四月十八日，以八十九年度戒毒偵字第二五五號為不起訴處分確定。詎其
    仍不知悔改，復基於施用第一級毒品海洛因之概括犯意，自八十九年十二月某日
    起，迄九十一年九月二十七日止，連續在其位於臺北縣新莊市○○街八一巷四弄
    三號二樓之住處、上開住處旁公園內之廁所等地，以針筒注射之方式，非法施用
    第一級毒品海洛因多次。嗣於九十一年八月七日上午九時四十分許，在桃園市縣
    ○路三號桃園縣警察局採尿送驗後查獲，並扣得其所有供施用第一級毒品海洛因
    之針筒乙支。次於九十一年九月十二日二十一時三十分許，在桃園縣八德市○○
    街二三號前，經警再次查獲，並扣得其所有供施用之第一級毒品海洛因乙包（毛
    重○‧四公克）及其所有供施用第一級毒品海洛因之針筒乙支。末於九十一年九
    月二十七日十七時三十分許，在桃園縣桃園市○路○街三九巷四弄二五號前為警
    查獲，並扣得其所有供施用第一級毒品海洛因之針筒乙支。其本次施用第一級毒
    品海洛因之犯行，分別經臺灣桃園地方法院檢察署檢察官聲請臺灣桃園地方法院
    於九十一年九月二十八日，以九十一年度毒聲字第二八五三號及臺灣板橋地方法
    院檢察署檢察官聲請本院於九十一年九月三十日，以九十一年度毒聲字第三二○
    三號裁定令入戒治處所施以強制戒治一年，並自九十一年九月二十八日開始強制
    戒治。
二、案經桃園縣警察局移送臺灣桃園地方法院檢察署檢察官呈請臺灣高等法院檢察署
    檢察長核轉臺灣板橋地方法院檢察署檢察官偵查起訴。
    理  由
一、右揭犯罪事實，業據被告甲○○於本院審理時坦承不諱（詳本院九十一年十二月
    五日審判筆錄），且被告於九十一年八月七日上午九時四十分許，為警採取之尿
    液檢體，經檢驗結果，其尿液中呈嗎啡陽性反應，有桃園縣衛生局不法藥物尿液
    檢定書乙紙在卷可稽（附於臺灣桃園地方法院檢察署九十一年度毒偵字第二一○
    一號偵查卷宗第三四頁）。此外，復有先後於九十一年八月七日上午九時四十分
    許，在桃園市縣○路三號桃園縣警察局查扣之針筒乙支；次於九十一年九月十二
    日二十一時三十分許，在桃園縣八德市○○街二三號前，查扣之海洛因乙包（毛
    重○‧四公克）及針筒乙支；末於九十一年九月二十七日十七時三十分許，在桃
    園縣桃園市○路○街三九巷四弄二五號前，查扣之針筒乙支扣案可稽。而上開海
    洛因乙包、針筒三支，均係被告所有供施用之物，並經被告於本院審理中供承在
    卷（詳本院九十一年十二月五日訊問筆錄），從而，堪認被告之自白核與事實相
    符，應堪採信。又被告前因施用第二級毒品案件，經臺灣板橋地方法院檢察署檢
    察官聲請本院於八十八年二月二十四日，以八十八年度毒聲字第一三四七號裁定
    送觀察、勒戒後，認有繼續施用毒品傾向，復聲請本院於八十八年三月十九日，
    以八十八年度毒聲字第一九○一號裁定令入戒治處所施以強制戒治一年，後因成
    效經評定為合格，經本院以八十八年度毒聲字第四七六七號裁定停止戒治，所餘
    戒治期間付保護管束，末於八十九年三月十八日交付保護管束期滿，而經臺灣板
    橋地方法院檢察署檢察官於八十九年四月十八日，以八十九年度戒毒偵字第二五
    五號為不起訴處分確定等情，復有上開臺灣板橋地方法院檢察署檢察官八十九年
    度戒毒偵字第二五五號不起訴處分書（附於上開偵查卷宗第三五頁）及臺灣高等
    法院被告全國前案紀錄表各乙紙在卷可按，其於五年內再犯本件施用第一級毒品
    犯行，分別經臺灣桃園地方法院檢察署檢察官聲請臺灣桃園地方法院於九十一年
    九月二十八日，以九十一年度毒聲字第二八五三號及臺灣板橋地方法院檢察署檢
    察官聲請本院於九十一年九月三十日，以九十一年度毒聲字第三二○三號裁定令
    入戒治處所施以強制戒治一年，並自九十一年九月二十八日開始強制戒治乙節，
    另有卷附之本院九十一年度毒聲字第三二○三裁定（附於臺灣板橋地方法院檢察
    署九十一年度毒偵字第三四○三號偵查卷宗第九頁）、本院法務部在監在押資料
    表、臺灣高等法院被告全國前案紀錄表各乙紙在卷足憑（後二者附於本院卷內）
    ，其二犯毒品危害防制條例第十條之罪，應堪認定。本件事證明確，應依法論科
    。
二、按毒品危害防制條例業於八十六年十月三十日經立法院三讀通過，嗣於八十七年
    五月二十日經總統公布，於八十七年五月二十二日零時起生效施行，海洛因依該
    條例第二條第二項第一款之規定，屬於第一級毒品，復依該條例第十條規定，施
    用第一級毒品者，處六月以上，五年以下有期徒刑，但第一次施用毒品者，檢察
    官應先將被告送勒戒處所觀察、勒戒；經觀察、勒戒後無繼續施用毒品之傾向者
    ，應由檢察官為不起訴之處分，有繼續施用毒品之傾向者，由檢察官聲請法院裁
    定令入戒治處所施以強制戒治，其期間為一年；依第二十條第二項強制戒治期滿
    ，或交付保護管束期滿，應由檢察官為不起訴處分。依前項規定為不起訴處分後
    ，五年內再犯第十條之罪者，不適用前項之規定，毒品危害防制條例第二十條第
    一項、第二項、第二十三條第一項、第二項分別定有明文。被告前因施用第二級
    毒品安非他命案件，經送觀察、勒戒後，認有繼續施用毒品之傾向，復送戒治處
    所施以強制戒治一年，嗣成效經評定為合格，裁定停止戒治付保護管束，末保護
    管束期滿，而經臺灣板橋地方法院檢察署檢察官為不起訴處分，茲如前述，其於
    五年內又犯本件施用毒品犯行，揆諸前開規定，核被告施用海洛因犯行，係犯同
    條例第十條第一項之施用第一級毒品罪。其施用第一級毒品海洛因前後持有第一
    級毒品海洛因之低度行為，為施用之高度行為所吸收，不另論罪。又其多次施用
    第一級毒品海洛因之犯行，時間緊接，所犯構成要件相同，顯係基於概括之犯意
    反覆為之，為連續犯，應依刑法第五十六條之規定論以一罪，並加重其刑。又被
    告曾因違反肅清煙毒條例案件，於八十三年十一月二十四日，經臺灣高等法院以
    八十三年度上訴字第六○四一號判處有期徒刑六月，如易科罰金，以三百元折算
    一日確定。又因違反肅清煙毒條例案件，於八十三年九月十七日，經臺灣桃園地
    方法院以八十三年度訴字第九三○號判處有期徒刑三年一月確定。上揭二罪並於
    八十四年四月二十七日，經臺灣高等法院以八十四年度聲字第六九九號裁定定應
    執行刑為有期徒刑三年四月在案，於八十五年七月三十日縮短刑期假釋出監，於
    八十六年十二月四日縮刑期滿未經撤銷假釋而視為執行完畢，有臺灣高等法院刑
    案紀錄簡覆表乙件在卷可考，其於受有期徒刑執行完畢後，五年內復犯有期徒刑
    以上之本罪，為累犯，應依刑法第四十七條之規定加重其刑，並遞加之。爰審酌
    被告素行不良，有前揭卷附之臺灣高等法院刑案紀錄簡覆表可參，施用毒品戕害
    身心、害人害己及被告前因施用毒品，經法院送觀察、勒戒及強制戒治後，猶不
    思戒絕革除惡習，仍二犯本件施用毒品犯行，惟坦承犯行之犯後態度併其犯罪之
    動機、目的、手段、品行、生活狀況、智識程度、犯罪所生之損害等一切情狀，
    量處如主文所示之刑。至扣案之第一級毒品海洛因乙包（毛重○‧四公克），係
    被告所有之物，並屬違禁物，爰依毒品危害防制條例第十八條第一項前段之規定
    宣告沒收銷燬之。另扣案之針筒三支，係被告所有供施用第一級毒品海洛因之物
    ，已如前述，併依刑法第三十八條第一項第二款之規定宣告沒收之。
據上論斷，應依刑事訴訟法第二百九十九條第一項前段，毒品危害防制條例第十條第
一項、第十八條第一項前段，刑法第十一條前段、第五十六條、第四十七條、第三十
八條第一項第二款，判決如主文。
本案經檢察官壽勤偉到庭執行職務。
中      華      民      國      九十一      年    十二    月    三十一  日
                                  臺灣板橋地方法院刑事第四庭
                                          法  官  游  秀  雯
右正本證明與原本無異。
如不服本判決，應於判決送達後十日內，向本院提出上訴狀。
                                          書記官  張  玉  如
中      華      民      國      九十一      年    十二    月  三十一    日
附錄本案論罪科刑法條全文
毒品危害防制條例第十條
施用第一級毒品者，處六月以上五年以下有期徒刑。
施用第二級毒品者，處三年以下有期徒刑。
